臺灣臺南地方法院刑事判決　　　　　　　100年度易字第545號
公　訴　人　臺灣臺南地方法院檢察署檢察官
被　　　告　石錫勳
　　　　　　孫久明
上列被告因竊盜案件，經檢察官提起公訴（100年度偵字第5267
號）後，被告於準備程序中就犯罪事實為有罪之陳述，本院裁定
以簡式審判程序進行審判，判決如下：
    主  文
石錫勳、孫久明犯結夥竊盜罪，均累犯，各處有期徒刑壹年。
    事實及理由
一、石錫勳前於民國81年間，曾因竊盜、偽造文書等案件，經臺
    灣高等法院臺南分院各判處有期徒刑6年、8月，定其應執行
    之刑為6年6月確定，執行至88年6月30日假釋；後又於89年
    間，另因竊盜、偽造文書等案件，經臺灣高等法院判處有期
    徒刑1年、7月，應執行有期徒刑1年4月確定；再於91年間，
    因偽造文書等案件，經臺灣高等法院臺南分院分別判處有期
    徒刑3年、6月，應執行有期徒刑3年2月確定；而與前開88年
    間假釋後被撤銷之殘刑3年2月又6日合併執行，於98年9月6
    日縮刑期滿執行完畢。孫久明則曾於81、82、83年間，分別
    因煙毒、偽造文書、麻藥等案件，經臺灣臺南地方法院判處
    有期徒刑3年6月、5月、6月確定；另於83年間，因煙毒案件
    ，經臺灣高等法院臺南分院判處有期徒刑3年6月確定；經臺
    灣臺南地方法院裁定應執行有期徒刑7年8月後，於90年11月
    22日假釋；嗣於91年間，因再犯毒品案件而撤銷假釋，應執
    行殘刑4年7月3日，再於96年間，經臺灣臺南地方法院裁定
    就上開案件分別減刑為1年9月、2月又15日、3月、1年9月，
    應執行有期徒刑3年10月確定後，而於96年7月16日縮刑期滿
    執行完畢。
二、石錫勳、孫久明2人均不知悔改。又與姓名年籍不詳、綽號
    「成仔」之成年男子，共同基於意圖為自己不法所有之犯意
    聯絡，結夥3人於99年10月1日凌晨，共同乘車前往臺南市新
    市區○○○路35號「翰宇彩晶股份有限公司」（以下簡稱為
    翰宇彩晶公司）附近空地，徒手竊取翰宇彩晶公司所有而放
    置該處之電纜線約700餘公斤，得手後將之變賣現金並朋分
    花用殆盡。
三、本件被告石錫勳、孫久明所犯均為死刑、無期徒刑或最輕本
    刑為3年以上有期徒刑以外之罪，其於準備程序中就被訴事
    實為有罪之陳述，經法官告知簡式審判程序之旨，並聽取公
    訴人之意見後，爰依刑事訴訟法第273條之1第1項規定，裁
    定進行簡式審判程序；另依據刑事訴訟法第273條之2、同法
    第159條第2項之規定，不適用傳聞法則有關限制證據能力之
    相關規定，並得依同法第310條之2準用第454條之規定製作
    略式判決書。均先敘明。
四、證據方法：
  (一)證人即翰宇彩晶公司工安部副理黃俊傑於警詢中陳述。
  (二)現場照片。
  (三)被告石錫勳、孫久明自白。
五、核被告石錫勳、孫久明2人與綽號「成仔」結夥3人，共同竊
    取翰宇彩晶公司之電纜線，所為均係犯刑法第321條第1項第
    4款之結夥竊盜罪。被告2人與「成仔」彼此間就系爭竊盜犯
    行，有犯意之聯絡與行為之分擔，均為共同正犯。
六、另查被告石錫勳81年間，曾因竊盜、偽造文書等案件，經臺
    灣高等法院臺南分院以83年度上訴字第2034號判決分別判處
    有期徒刑6年、8月，應執行有期徒刑6年6月確定，執行至88
    年6月30日假釋；嗣又於89年間，另因竊盜、偽造文書等案
    件，經臺灣高等法院以90年度上訴字第2798號判決分別判處
    有期徒刑1年、7月，應執行有期徒刑1年4月確定；再於91年
    間，因偽造文書、偽造印文等案件，經臺灣高等法院臺南分
    院以92年度上訴字第1411號判決，分別判處有期徒刑3年、6
    月，應執行有期徒刑3年2月確定；而與前開88年間假釋後被
    撤銷之殘刑3年2月又6日合併執行，於98年9月6日縮刑期滿
    執行完畢。孫久明則曾於81、82、83年間，分別因煙毒、偽
    造文書、麻藥等案件，經本院以83年度訴緝字第43號、83年
    度易緝字第52號、83年度易字第1181號判決，分別判處有期
    徒刑3年6月、5月、6月確定；另於83年間，因煙毒案件，經
    臺灣高等法院臺南分院以83年度上訴字第1938號判決，判處
    有期徒刑3年6月確定；經檢察官聲請而由本院以84年度聲字
    地144號裁定應執行有期徒刑7年8月後，於90年11月22日假
    釋；嗣於91年間，因再犯毒品案件（強制戒治後不起訴處分
    ）而撤銷假釋，應執行殘刑4年7月3日，再於96年間，經本
    院以96年度聲減字第506號裁定，就上開案件分別減刑為1年
    9 月、2月又15日、3月、1年9月，應執行有期徒刑3年10月
    確定後，而於96年7月16日縮刑期滿執行完畢。此均有臺灣
    高等法院被告前案紀錄表附卷可稽，被告2人均於5年以內故
    意再犯本件有期徒刑以上之罪，為累犯，應依刑法第47條第
    1項規定加重其刑。
七、檢察官以被告2人均坦承犯行，犯後態度良好，但均屬累犯
    ，被告石錫勳前有多次竊盜前科，且依被告2人供述，渠等
    所竊得電纜線之變賣金額達10萬元，所得不低等情，請求對
    被告石錫勳量處有期徒刑1年2月、孫久明有期徒刑1年。本
    院則審酌本件被告2人均係徒手犯罪，所竊得電纜之經濟價
    值，以及被告2人素行等一切情狀，認對被告2人量處如主文
    所示之刑，已足資懲儆。
八、依刑事訴訟法第273條之1第1項、299條第1項前段、第310條
    之2、第454條第2項，刑法第2條第1項前段、第28條、修正
    前刑法第321條第1項第4款、第47條第1項，判決如主文。
本案經檢察官吳書嫺到庭執行職務。
中    華    民    國   100    年    6     月    9     日
                  刑事第二庭    法  官  吳坤芳
以上正本證明與原本無異
如不服本判決應於收受本判後10日內向本院提出上訴書狀，並應
敘述具體理由。其未敘述上訴理由者，應於上訴期間屆滿後20日
內向本院補提理由書狀（均須按他造當事人之人數附繕本）「切
勿逕送上級法院」。
                                書記官  程伊妝
中    華    民    國   100    年    6     月    9     日
附錄本案論罪科刑法條：
中華民國刑法第321條
（加重竊盜罪）
犯竊盜罪而有下列情形之一者，處 6 月以上、5 年以下有期徒
刑，得併科新臺幣 10 萬元以下罰金：
一、侵入住宅或有人居住之建築物、船艦或隱匿其內而犯之者。
二、毀越門扇、牆垣或其他安全設備而犯之者。
三、攜帶兇器而犯之者。
四、結夥三人以上而犯之者。
五、乘火災、水災或其他災害之際而犯之者。
六、在車站、埠頭、航空站或其他供水、陸、空公眾運輸之舟、
    車、航空機內而犯之者。
前項之未遂犯罰之。